臺灣臺中地方法院行政訴訟判決
110年度交字第290號
原      告  黃勝彥  
被      告  臺中市交通事件裁決處
                      設臺中市○○區○○○路00號
代  表  人  黃士哲    住同上
訴訟代理人  黃曉妍律師
上列當事人間交通裁決事件，原告不服被告民國110年6月25日中
市裁字第68-GU0000000號裁決書，提起行政訴訟，本院判決如下
：
    主  文
原告之訴駁回。
訴訟費用新臺幣參佰元由原告負擔。
    事實及理由
一、程序事項：按行政訴訟法第237 條之7 規定，交通裁決事件
    之裁判，得不經言詞辯論為之。本件屬交通裁決事件，依兩
    造所述各節及卷內資料其事證已臻明確，本院認無經言詞辯
    論之必要，爰不經言詞辯論而為判決。
二、事實概要：原告於民國110年1月27日14時58分許，駕駛號牌
    ANK-9902號自用小客車（下稱系爭車輛），行經臺中市太平
    區大興路與大興十三街口，因「闖紅燈(直行)」之違規行為
    ，為臺中市政府警察局太平分局（下稱舉發機關）員警認定
    原告違反道路交通管理處罰條例第53條第1項之規定，當場
    對原告掣開第GU0000000號舉發違反道路交通管理事件通知
    單。被告續於110年6月25日以中市裁字第68-GU0000000號裁
    決書（下稱原處分），依道路交通管理處罰條例第53條第1
    項、第63條第1項第3款及「違反道路交通管理事件統一裁罰
    基準表」之規定，按期限內到案之基準，裁處原告第1階段
    罰鍰新臺幣（下同）2,700元並記違規點數3點。原告不服，
    提起本件行政訴訟。
三、原告主張略以：110年1月27日14：58確實由屯區中心長安東
    路往大興路方向，屯區中心停車出入口號誌燈為綠燈，乃直
    行至大興路…警員無法看到上方長安東路屯區中心停車場出
    入口號誌燈、大興十三街及大興路為綠燈等語，並聲明：原
    處分撤銷，訴訟費用由被告負擔。
四、被告答辯則以：
  ㈠本件應適用之法律依據為道路交通管理處罰條例第53條第1項
    、第63條第1項第3款、道路交通安全規則第102條第1項第1
    款、道路交通標誌標線號誌設置規則第170條第1項前段、第
    206條第1項第4款、第206條第1項第5款第1目等規定。
  ㈡案經轉據舉發機關110年3月10日中市警太分交字第110000601
    4號函復說明、員警職務報告略以：「旨案經查係本分局員
    警擔任守望勤務(取締交通違規)時，於110年1月27日14時58
    分許，在本轄太平區大興路與大興十三街口，發現旨揭車輛
    於號誌轉為紅燈時，駕駛人貪一時之便不按路口號誌之指示
    ，直行闖紅燈往大興路方向行駛，遂示意攔停，經當場告知
    駕駛人攔停違規事由後，依『道交條例』第53條第1項規定舉
    發，核本案違規事實屬實」、「警員於110年1月27日14至16
    時執行守望勤務，於同日14時50分起在臺中市太平區大興路
    與大興十三街口告發違規，當時路口號誌正常，未故障，又
    於同日14時55分時該路口大興路直行方向為紅燈，警員發現
    一自小客車ANK-9902號自長安東路直行(銜接大興路)往大興
    路與大興十一街口方向，直行至大興路與大興十三街口時，
    違規闖越紅燈行駛(直行)，遂於路旁將其攔停，經查證身分
    及車籍資料確認駕駛人為黃勝彥(車號000-0000)後依法完成
    舉發」。復轉據臺中市政府交通局110年4月19日中市交工字
    第1100019941號、110年5月25日中市交工寁第0000000000號
    函復說明略以：「該路口前設有行車管制號誌，長安東路往
    大興路、大興十三街方向已依上述規定各設於1支近端、2支
    遠端號誌桿設置橫向燈箱，又於近大興十三街口遠端號誌桿
    設有『長安東路專用號誌』附牌，並均設有黃燈號誌燈箱，並
    案經本局派員現場勘查，該址車流均能遵照號誌燈號指示行
    止，該址號誌標誌標線尚可供用路人辨識與遵循，僅請用路
    人行經該處遇號誌紅燈時，在停止線前停等號誌紅燈，以維
    行車安全並避免因違規受罰」及「該路口號誌近遠端皆設有
    黃色燈號，且正常運作，該址車流均能遵照號誌燈號指示行
    止」。
  ㈢原告雖辯稱員警無法看到原告行向之號誌，惟員警站在長安
    東路往南方向、大興路、大興十三街交岔路口處，面對大興
    路口，可依路口同步運作之相關號誌、後方「長安東路」專
    用號誌及號誌運作原理判斷原告行向號誌。
  ㈣從上揭資料顯示，系爭車輛沿著臺中市太平區長安東路往南
    方向行駛，行駛至大興路口，遇行向號誌顯示紅燈未停等紅
    燈，反而繼續直行通過路口至銜接路段，有員警目睹為證，
    復有監視器影片及照片可佐，依前揭說明，系爭車輛無視紅
    燈號誌，穿越停止線進入路口，已該當闖紅燈之要件，顯有
    故意過失，自應受罰，亦無違誤等語，並聲明：原告之訴駁
    回，訴訟費用由原告負擔。
五、本院之判斷：
  ㈠按道路交通管理處罰條例第53條第1項規定：「汽車駕駛人，
    行經有燈光號誌管制之交岔路口闖紅燈者，處新臺幣1千8百
    元以上5千4百元以下罰鍰。」第60條第2項第3款規定：「汽
    車駕駛人，駕駛汽車有下列情形之一，而本章各條無處罰之
    規定者，處新臺幣9百元以上1千8百元以下罰鍰：三、不遵
    守道路交通標誌、標線、號誌之指示。」第63條第1項第3款
    規定：「汽車駕駛人有下列各款所列條款之一者，除依原條
    款處罰鍰外，並予記點：三、有……第53條……情形之一者，各
    記違規點數3點。」。
  ㈡查本件如事實概要所述之情事，有舉發機關第GU0000000號舉
    發違反道路交通管理事件通知單、舉發機關110年3月10日中
    市警太分交字第1100006014號函、員警答辯報告表、監視器
    畫面擷圖、臺中市政府交通局110年4月19日中市交工字第11
    00019941號、110年5月25日中市交工字第0000000000號函、
    原處分、送達證書、違規資料查詢、汽車車籍查詢、採證光
    碟等資料附卷可稽（見本院卷第45、51-63、71-73、85、93
    -103頁），堪信為真實。
  ㈢原告雖主張警員無法看到上方長安東路屯區中心停車場出入
    口號誌燈、大興十三街及大興路為綠燈，監視器無黃燈紀錄
    云云，惟查：
    ⒈本件舉發經過依舉發機關110年3月10日中市警太分交字第1
      100006014號函復說明、員警職務報告略以：「旨案經查
      係本分局員警擔任守望勤務(取締交通違規)時，於110年1
      月27日14時58分許，在本轄太平區大興路與大興十三街口
      ，發現旨揭車輛於號誌轉為紅燈時，駕駛人貪一時之便不
      按路口號誌之指示，直行闖紅燈往大興路方向行駛，遂示
      意攔停，經當場告知駕駛人攔停違規事由後，依『道交條
      例』第53條第1項規定舉發，核本案違規事實屬實」、「警
      員於110年1月27日14至16時執行守望勤務，於同日14時50
      分起在臺中市太平區大興路與大興十三街口告發違規，當
      時路口號誌正常，未故障，又於同日14時55分時該路口大
      興路直行方向為紅燈，警員發現一自小客車ANK-9902號自
      長安東路直行(銜接大興路)往大興路與大興十一街口方向
      ，直行至大興路與大興十三街口時，違規闖越紅燈行駛(
      直行)，遂於路旁將其攔停，經查證身分及車籍資料確認
      駕駛人為黃勝彥(車號000-0000)後依法完成舉發」等語（
      見本院卷第51、53頁），核與本院勘驗調查舉發機關提供
      之採證光碟，製成勘驗筆錄附卷為證（見本院卷第107頁
      ），勘驗結果為：㈠長安東路往中山路-全景監視器畫面20
      201/01/27 14：55：59時至14：57：19時號牌ANK-9902號
      小客車(下稱系爭車輛)沿著臺中市太平區長安東路往南方
      向行駛，行經屯區藝文心中停車場入口，之後行駛至大興
      路口，超越停止線，直行穿越路口至銜接路段後，即遭員
      警攔查，行駛於系爭車輛後方之車輛則於停止線後方停等
      紅燈，之後大興路之車輛開始通行，接著長安東路往南方
      向之車輛開始行駛。㈡大興路與大興十三街口監視器畫面
      長度倒數00：06：18時至倒數00：05：57時往長安東路號
      誌顯示為紅燈，往大興路號誌亦顯示為紅燈，倒數00：05
      ：56時至倒數00：05：23時往長安東路號誌轉為綠燈，往
      大興路號誌亦轉為綠燈，倒數00：05：22時至倒數00：05
      ：21時往長安東路號誌轉為黃燈，往大興路號誌亦轉為黃
      燈，系爭車輛沿著長安東路往南方向(朝大興路)行駛，行
      至大興路口，尚未到達枕木紋行人穿越道前之停止線，倒
      數00：05：20時至倒數00：05：02時長安東路號誌轉為紅
      燈，系爭車輛通過枕木紋行人穿越道進入路口，並直行通
      過路口至銜接路段，接著即遭員警攔查。㈢長安東路全監
      視器畫面時間2021/01/27 14：56：04時至17：57：04時
      系爭車輛由畫面上方往畫面下方行駛，其後方之車輛則於
      停止線前停等紅燈，之後停等紅燈之車輛繼續行駛等情相
      符。足見當時原告所駕駛之系爭車輛沿臺中市太平區長安
      東路往南方向行近大興路與大興十三街口，於該路口號誌
      顯示為紅燈時，未於停止線前等停紅燈，直接穿越停止線
      通過路口，遭員警目睹，當場攔查系爭車輛並掣單舉發。
    ⒉雖原告主張員警無法看見號誌燈變化云云，然經臺中市政
      府交通局110年4月19日中市交工字第1100019941號、110
      年5月25日中市交工寁第0000000000號函復說明略以：「
      該路口前設有行車管制號誌，長安東路往大興路、大興十
      三街方向已依上述規定各設於1支近端、2支遠端號誌桿設
      置橫向燈箱，又於近大興十三街口遠端號誌桿設有『長安
      東路專用號誌』附牌，並均設有黃燈號誌燈箱，並案經本
      局派員現場勘查，該址車流均能遵照號誌燈號指示行止，
      該址號誌標誌標線尚可供用路人辨識與遵循，僅請用路人
      行經該處遇號誌紅燈時，在停止線前停等號誌紅燈，以維
      行車安全並避免因違規受罰」及「該路口號誌近遠端皆設
      有黃色燈號，且正常運作，該址車流均能遵照號誌燈號指
      示行止」等語及其檢附路口紅綠燈號誌照片（見本院卷第
      71-75、85-87頁）可知，長安東路往南方向、大興路、大
      興十三街交岔路口處各設於1支近端、2支遠端號誌桿設置
      橫向燈箱，並於近大興十三街口遠端號誌桿設有「長安東
      路專用號誌」附牌，而當時員警係站在長安東路往南方向
      、大興路、大興十三街交岔路口，面對大興路口，即可依
      路口同步運作之號誌辨別系爭車輛行向號誌，故原告所執
      上開主張，即非可採。
    ⒊而系爭車輛尚未通過路口前，號誌已轉為紅燈，系爭車輛
      穿越停止線後仍繼續顯示紅燈無誤，然原告不顧紅燈號誌
      之管制，直行通過路口之行為該當闖紅燈之違規要件，對
      於該路段之交通安全影響甚鉅，是被告對原告所為之原處
      分，應無違誤。
  ㈣綜上所述，原告違規事證明確，被告依法所為原處分並無違
    誤，原告訴請撤銷，為無理由，應予駁回。
六、本件事證已臻明確，兩造其餘主張及陳述，經核於判決結果
    不生影響，爰不逐一論列，附此敘明。
七、本件第一審裁判費為300 元，應由原告負擔，爰確定第一審
    訴訟費用額如主文第2 項所示。
據上論結，本件原告之訴為無理由，依行政訴訟法第237 條之7
、第98條第1 項前段、第237 條之8 第1 項，判決如主文。
中　　華　　民　　國　　111 　年　　2 　　月　　9 　　日
　　　　　　　　　行政訴訟庭　法　官　楊萬益
上為正本係照原本作成。
如不服本判決，應於判決送達後20日內，向本院提出上訴狀並表
明上訴理由（原判決所違背之法令及其具體內容或依訴訟資料可
認為原判決有違背法令之具體事實），其未載明上訴理由者，應
於提出上訴後20日內向本院補提理由書（上訴狀及上訴理由書均
須按他造人數附繕本，如未按期補提上訴理由書，則逕予駁回上
訴），並應繳納上訴裁判費新臺幣750元。

中　　華　　民　　國　　111 　年　　2 　　月　　9 　　日
　　　　　　　　　　　　　　　書記官　林柏名